【裁判字號】    96,訴,1024
【裁判日期】    970213
【裁判案由】    偽造文書等
【裁判全文】
臺灣臺北地方法院刑事判決              96年度訴字第1024號
公  訴  人  臺灣臺北地方法院檢察署檢察官
被      告  丁○
上列被告因偽造文書等案件，經檢察官提起公訴（96年度偵字第
4321號），經被告就被訴事實為有罪之陳述，由本院合議庭裁定
進行簡式審判程序，判決如下：
    主  文
丁○連續行使偽造私文書，足以生損害於他人，處有期徒刑捌月
，減為有期徒刑肆月，如易科罰金，以銀元佰元即新臺幣玖佰
元折算壹日。如附表一、二應沒收之物欄所載之物均沒收。又意
圖為自己不法之所有，以不正方法由自動付款設備取得他人之物
，處有期徒刑肆月，如易科罰金，以新臺幣壹仟元折算壹日，減
為有期徒刑貳月，如易科罰金，以新臺幣壹仟元折算壹日。應執
行有期徒刑伍月，如易科罰金，以銀元佰元即新臺幣玖佰元折
算壹日，如附表一、二應沒收之物欄所載之物均沒收。緩刑年
。
    事  實
一、緣丁○與丙○○、乙○○係多年好友，竟因家中突逢變故，
    遭地下錢莊追討債務，遂基於概括之犯意，意圖為自己不法
    之所有及行使偽造私文書之故意：
  (一)丙○○部分：
    1.於民國95年2 月中旬，在臺北市○○區○○路2 段372 巷
      29號2樓 丙○○住處，乘丙○○不注意之際，竊得丙○○
      所有舊式國民身分證、健保卡，據為己有。先至臺北市○○○路○ 段某刻印店，利用不知情成年刻印師，偽造「丙○○」印章乙枚，再於同年2 月17日前往臺北市○○區○○街58、58之1 號臺北國際商業銀行雙園分行（現改為永
      豐商業銀行雙園分行，下稱臺北國際商銀），在印鑑卡上
      偽造「丙○○」署押、印文後（詳如附表一編號1 所示）
      ，行使交付銀行承辦行員謝淑真，表示以「丙○○」名義
      申請開設活期儲蓄帳戶，致謝淑真陷於錯誤，而交付「丙○○」臺北國際商銀活期儲蓄存摺第0000000000000 號（
      現為永豐商業銀行雙園分行第000 00000000000 號）存簿
      ，足以生損害於丙○○及臺北國際商銀客戶資料管理之正
      確性。嗣將上述丙○○之舊式身分證放回原處，並以公司
      申報稅賦為由，向丙○○取得新式國民身分證影本。
    2.95年2 月17日在臺北市○○路61號6 樓之2 工作處所內，
      於美商花旗銀行股份有限公司（下稱花旗銀行）信用卡代
      償申請書上，偽造「丙○○」署押後（詳如附表一編號2
      所示），至臺北市中正區某統一便利商店內，將申請書行
      使傳真花旗銀行，表示以「丙○○」名義申辦信用卡及代
      償丙○○中國信託商業銀行信用卡（卡號：000000000000
      000 ，下稱中信銀行信用卡）債務新臺幣（下同）35萬元
      ，使該行行員陷於錯誤，而核發花旗銀行信用卡（卡號：
      000000000000000） 及代償丙○○上開中信銀行信用卡債
      務22萬8 仟元，足以生損害於丙○○及花旗銀行信用卡管
      理、使用與客戶資料管理之正確性。
    3.於95年2 月22日，在臺北市○○區○○路2 段372 巷29號
      2 樓丙○○住處，向丙○○之母戊○○誆稱：丙○○之前
      同意予伊公司報薪資，現因國稅局那邊有點問題，需要丙○○身分證等語，致戊○○陷於錯誤，而交付丙○○新式
      國民身分證予丁○，丁○隨即持往臺北縣中和市○○路18
      2 號之新竹國際商業銀行中和分行（下稱新竹商銀），在
      新竹商銀信用貸款申請款書上偽造「丙○○」之署押、印
      文（詳如附表一編號3 所示），行使交付銀行承辦行員李
      素娥以冒用「丙○○」名義申請信用貸款50萬元；復分別
      於同年2 月23日、24日至上開新竹商銀，在新竹商銀取款
      印鑑留存卡、借據【定儲利率指數專用】、存款相關業務
      商請書及印鑑卡上，偽造「丙○○」署押、印文（詳如附
      表一編號4 至7 所示），行使交付李素娥以完成貸款程序
      ，致李素娥陷於錯誤，而予交付「丙○○」新竹商銀中和
      分行第00000000000 號活期存款存簿，並於95年4 月24日
      由新竹商銀放款行員蔡綺郁核撥30萬元至上開帳戶，均足
      以生損害於丙○○及新竹商銀客戶資料管理之正確性。丁○旋再將身分證返還戊○○。
    4.另意圖為自己不法之所有，基於以不正方法由自動付款設
      備取得他人之物之接續犯意，先於不詳時間、地點，記下
      丙○○之中信銀行信用卡，於95年4 月28日，冒用「丙○○」名義，以電話申請預借現金密碼及更改帳單地址為「
      臺北市○○區○○路61號6 樓之2 」後，接續於附表三所
      示時間，在其臺北市○○區○○路61號6 樓之2 工作處所
      ，以電話撥打中信銀行預借現金專線：（02）00000000號
      ，輸入丙○○上開中信銀行信用卡卡號、有效期限、卡片
      背面末3 碼等資料後，向中信銀行預借如附表三所示金額
      ，使中信銀行誤信為真正持卡人之申請，而陷於錯誤，授
      權各筆預借現金交易，並將所借現金匯入丁○冒用「丙○○」名義所開設之臺北商銀活期儲蓄存款第000000000000
      0號帳戶後，遭丁○提領一空。
  (二)於同年5月間，在臺北市○○區○○路145巷35弄20號乙○○
    住處，乘乙○○請其拿取皮包之機會，竊得乙○○所有舊式
    國民身分證，並於95年5 月17日至臺北市○○區○○路某刻
    印店，利用不知情成年刻印師，偽造「乙○○」印章乙枚，
    於同年5 月18日，至臺北縣板橋市○○路○段178號臺灣新光
    商業銀行後埔分行（下稱新光銀行），在消費者貸款系列申
    請書，偽造「乙○○」署押、印文（詳如附表一編號8 所示
    ），行使交付該行行員吳琇娟以申請貸款50萬元，復於同年
    6 月16日，在新光銀行約定條款確認書（個人戶）、存款業
    務往來申請書上，偽造「乙○○」之署押、印文（詳如附表
    一編號9 至10所示），行使交付吳琇娟以完成開戶及貸款程
    序，致吳琇娟陷於錯誤，而於同日交付新光銀行第00000000
    000 號存簿，並撥款30萬元至上開帳戶，均足以生損害於乙○○及新光銀行申辦帳戶與客戶資料管理之正確性。
  (三)嗣丙○○於95年9月9日回國，因收到新竹商銀中和分行催告
    書，經報警處理後，始查悉上情。
二、案經被害人中國信託商業銀行訴由臺灣板橋地方法院檢察署
    呈請臺灣高等法院檢察署令轉臺灣臺北地方法院檢察署偵查
    ；暨被害人丙○○、乙○○訴由臺北市政府警察局萬華分局
    報告臺灣臺北地方法院檢察署偵查起訴，由本院裁定進行簡
    式審判程序。
    理  由
一、訊據被告丁○就於前揭犯罪事實，於警詢、偵查中及本院調
    查、審理時均自白不諱（見本院96年11月5日、97年1月28日
    筆錄），且查：
  (一)就事實欄(一)部分：
    1.經核與證人即告訴人丙○○於警詢及偵查中之指述大致相
      符（見偵查卷第10至14頁、第84至85頁、他字卷第13頁）
      ；並扣得告訴人丙○○全民健康保險卡乙張，經告訴人丙○○領回一節，亦有贓物認領保管單（見偵查卷第58頁）
      在卷可稽。
    2.被告向證人即被害人戊○○誆稱：丙○○之前同意予伊公
      司報薪資，現因國稅局那邊有點問題，需要丙○○身分證
      等語，致證人戊○○陷於錯誤，而交付告訴人丙○○之新
      式國民身分證乙節，亦據證人戊○○於偵查中結證在案（
      見他字卷第16頁）。
    3.被告冒用「丙○○」名義至臺北商銀申請開設活期存簿等
      情，業經證人即臺北商銀行員謝淑真於偵查中到庭證稱：
      開戶申請書等資料上「丙○○」署押及印文均由被告親為
      等語（見偵查卷第81頁），並有臺北商銀95年10月16日北
      商銀雙園（095） 字第00034 號函附活期儲蓄存款印鑑卡
      、丙○○舊式身分證、健保卡及開戶拍攝影像等（見甲○
      卷第59至68頁）附卷可參；及扣案附表二編號2 所示「丙○○」印章1 枚、附表二編號3 、4 「丙○○」臺北商銀
      活期儲蓄存款第0000000000000 號之存簿、臺北商銀金融
      卡在卷足稽。
    4.關於花旗銀行因被告冒用「丙○○」名義申辦信用卡及代
      償「丙○○」中信銀行信用卡所欠債務乙節，復有花旗銀
      行96 年5月18日（九十六）政查字第12830 號及96年2 月
      8 日（九十六）政查字第11942 號函附代償申請書（即附
      表一編號2 之偽造文書）、月結單（見偵查卷第126 至
      129 頁、第132 至158 頁）附卷可參；及扣案附表二編號
      1 所示之花旗銀行信用卡1 張在卷可考。
    5.被告冒用「丙○○」名義至新竹商銀申請開設活期存款帳
      戶及申請貸款之事實，業經證人即新竹商銀行員李素娥於
      偵查中結證：貸款申請書及開戶申請書等資料上「丙○○
      」署押及印文均由被告親為等語（見偵查卷第81頁），且
      證人即新竹商銀放款行員蔡綺郁亦於偵查中當庭證稱：被
      告持「丙○○」國民身分證正本辦理貸款事宜等語（見偵
      查卷第81頁）；另有新竹商銀96年2 月7 日竹商銀個金險
      字第09602965號函附信用貸款申請書、丙○○新式身分證
      、借據【定儲利率指數專用】、印鑑卡、撥款及還款明細
      等（見他字卷第30至42 頁） 附卷可查；及新竹商銀96年
      5 月3 日竹商銀中和字第0960 0073 號函附存款相關業務
      申請書、印鑑卡、丙○○新式身分證、健保卡、信用卡貸
      款申請書、借據【定儲利率指數專用】等影本（見偵查卷
      第115 至117 頁）在卷足憑；且有扣案附表二編號5 所示
      之新竹商銀第00000000000 號存簿在卷可稽。
    6.至於被告冒用「丙○○」名義接續於附表三所示時間，以
      電話向中信銀行預借現金，使中信銀行誤陷於錯誤將所借
      現金匯入被告所開設之「丙○○」臺北商銀活期儲蓄帳戶
      ，遭丁○提領一空等情，業經告訴代理人林俊鴻於偵查中
      指訴在案（見偵查卷第13頁），且有永豐商業銀行雙園分
      行96年2 月6日 永豐銀雙園分行（096） 字第00012 號函
      既暨客戶基本資料查詢及帳戶交易明細（見他字卷第23至
      29頁）附卷可參。
  (二)就事實欄(二)部分：
    1.業經告訴人乙○○於警詢中指述：伊並未同意被告取走身
      分證辦理開戶及貸款事宜，關於新光銀行存款業務往來申
      請書、約定條款確認書上印章非伊所有，而其上字跡為被
      告所為等語（見偵查卷第18至22頁）。
    2.證人即新光商銀行員吳琇娟於偵查中到庭結證：貸款申請
      書及開戶申請書等資料上「乙○○」署押及印文均由被告
      親為等語（見偵查卷第82頁），且有新光銀行96年4 月30
      日誠泰銀後埔字第011 號函附貸放主檔資料查詢、動用/
      繳款紀錄查詢、消費者貸款系列申請書、乙○○舊式身分
      證、新光銀行約定條款確認書（個人戶）、存款業務往來
      申請書、印鑑卡、客戶基本資料－個人、乙○○戶籍謄本
      等（見偵查卷第99 至113頁）在卷可稽；另有扣案附表二
      編號6 所示之新光銀行第0000000000000 號帳戶存簿1 本
      在卷可佐。
  (三)是依上開證人指述內容及卷附之各項文書等補強證據已足資
    擔保被告於本院調查、審理中所為之上開任意性自白之真實
    性，按據刑事訴訟法第156條之規定，自得據被告前開任意
    性自白及各該補強證據，採信被告任意、真實之自白，認本
    件事證明確，被告犯行洵堪認定，應予依法論科。
二、查被告為事實欄(一)4以外其餘犯行後，刑法於94年2 月2日公
    布，95年7月1日施行。按行為後法律有變更者，適用行為時
    之法律，但行為後之法律有利於行為人者，適用最有利於行
    為人之法律，現行刑法第2條第1項訂有明文。此條規定乃與
    刑法第1 條罪刑法定主義契合，而貫徹法律禁止溯及既往原
    則，係規範行為後法律變更所生新舊法律比較適用之準據法
    ，是刑法第2條本身雖經修正，但刑法第2條既屬適用法律之
    準據法，本身尚無比較新舊法之問題，應一律適用裁判時之
    現行刑法第2 條規定以決定適用之刑罰法律，先予辨明。又
    以本次刑法修正之比較新舊法，應就罪刑有關之共犯、未遂
    犯、想像競合犯、牽連犯、連續犯、結合犯，以及累犯加重
    、自首減輕暨其他法定加減原因（如身分加減）與加減例等
    一切情形，綜其全部罪刑之結果而為比較，最高法院95年 5
    月23日著有95年度第8次刑庭會議決議可資參照。經查：
  (一)刑法第339條第1項詐欺取財罪、第339條之2利用以不正方法
    由自動付款設備取財罪，法定刑分別得科或併科銀元1 千元
    、1萬元以下罰金，據修正後刑法施行法增訂第1條之 1：「
    中華民國94年1月7日刑法修正施行後，刑法分則編所定罰金
    之貨幣單位為新臺幣。94年1月7日刑法修正時，刑法分則編
    未修正之條文定有罰金者，自94年1月7日刑法修正施行後，
    就其所定數額提高為30倍。但72年6 月26日至94年1月7日新
    增或修正之條文，就其所定數額提高為3倍」及刑法第33 條
    第5款修正為：「主刑之種類如下：五、罰金：新臺幣千1元
    以上，以百元計算之」等規定，是依修正後之法律，刑法第
    339條第1項詐欺取財罪、第339條之2利用以不正方法由自動
    付款設備取財罪所得科處之罰金刑最高為新臺幣3 萬元、最
    低為新臺幣1 千元；然依被告行為時之刑罰法律，即罰金罰
    鍰提高標準條例第1 條前段規定之提高倍數10倍及刑法第33
    條第5款規定之罰金最低額1元計算，該罪之罰金刑最高為銀
    元1 萬元，最低額為銀元10元，換算為新臺幣，最高額雖與
    新法同為新臺幣3 萬元，然最低額僅為新臺幣30元。因此，
    比較上述修正前、後之刑罰法律，自以被告修正施行前即行
    為時關於科處罰金刑之法律較有利於被告。
  (二)修正施行前刑法第55條後段牽連犯、第56條連續犯之規定業
    經修正公布刪除，則被告之犯行，因行為後新法已刪除牽連
    犯、連續犯之規定，此刪除雖非犯罪構成要件之變更，但顯
    已影響行為人刑罰之法律效果，自屬法律有變更。修正前刑
    法第55條牽連犯，第56條連續犯規定，前者加重其刑至二分
    之一，後者從一重罪處斷；而上開規定於修正刪除後，刑法
    就行為罪數，除接續犯、想像競合犯、結合犯等實質上或裁
    判上一罪，以一罪論處原則上採取一罪一罰及數罪併罰，故
    修正前之處罰結果，顯較修正刑法規定一罪一罰或數罪併罰
    對被告有利。
  (三)刑法第41條修正施行前為：「犯最重本刑為5 年以下有期徒
    刑以下之刑之罪，而受6 個月以下有期徒刑或拘役之宣告，
    因身體、教育、職業、家庭之關係或其他正當事由，執行顯
    有困難者，得以1元以上3元以下折算1 日，易科罰金。但確
    因不執行所宣告之刑，難收矯正之效，或難以維持法秩序者
    ，不在此限。併合處罰之數罪，均有前項情形，其應執行之
    刑逾6月者，亦同」；再於修正施行後為「犯最重本刑為5年
    以下有期徒刑以下之刑之罪，而受6 個月以下有期徒刑或拘
    役之宣告者，得以新臺幣1千元、2千元或3千元折算1日，易
    科罰金。」，且修正施行前之易科罰金折算標準，依照修正
    施行前罰金罰鍰提高標準條例第2條前段（95年7月1 日已刪
    除）規定，就其原定數額提高為1百倍折算1日，則本件被告
    依照行為時之刑法第41條易科罰金折算標準，應以銀元3 百
    元折算1日，經折算為新臺幣後，以新臺幣9百元折算為1 日
    。經比較上開修正前後之刑法第41條規定及易科罰金折算標
    準，應修正施行前之規定，較有利於被告。
  (四)刑法第74條關於緩刑要件（雖最高法院95年第8 次刑事庭會
    議決議認犯罪在新法施行前，新法施行後，緩刑之宣告，應
    適用新法第74條之規定，惟新舊刑法關於刑之規定，揆之前
    揭說明，應綜其全部之結果，而為比較），被告行為時之刑
    法第74條規定，得為緩刑宣告之情形有以下二種：(1)未曾受
    有期徒刑以上刑之宣告者。(2)前受有期徒刑以上刑之宣告，
    執行完畢或赦免後，5 年以內未曾受有期徒刑以上刑之宣告
    者。修正後之刑法第74條第1 項則規定：(1)未曾因故意犯罪
    受有期徒刑以上刑之宣告者。(2)前因故意犯罪受有期徒刑以
    上刑之宣告，執行完畢或赦免後，5 年以內未曾因故意犯罪
    受有期徒刑以上刑之宣告者。本件被告前未曾受有期徒刑以
    上刑之宣告，有臺灣高等法院被告前案紀錄表在卷可稽，不
    論依修正前後刑法第74條規定皆得宣告緩刑。
  (五)修正前刑法第51條規定：「數罪併罰，分別宣告其罪之刑，
    依左列各款定其應執行者：」其中第5 款規定：「宣告多數
    有期徒刑者，於各刑中之最長期以上，各刑合併之刑期以下
    ，定其刑期。但不得逾20年。」修正後刑法第51條第5 款規
    定：「宣告多數有期徒刑者，於各刑中之最長期以上，各刑
    合併之刑期以下，定其刑期。但不得逾30年。」比較結果，
    修正後刑法亦未較有利於行為人。
  (六)綜合上述之比較，揆諸前揭最高法院決議及修正後刑法第 2
    條第1 項前段、後段規定之「從舊、從輕」原則，自應適用
    被告行為時之法律應適用被告行為時之舊法，故以下未特別
    敘明者，均係指修正前之舊法，核先敘明。
三、核：
  (一)被告所為事實欄(一)1.、(二)部分，係犯刑法第320條第1項之竊
    盜罪、第216條、第210條之行使偽造私文書罪、第339條第1
    項之詐欺取財罪，事實欄(一)2.、3. 部分，則係犯刑法第216
    條、第210條之行使偽造私文書罪、第339條第1 項之詐欺取
    財罪。被告偽造「丙○○」、「乙○○」之印章、印文乃偽
    造私文書之階段行為，又其偽造私文書之低度行為，應為行
    使偽造私文書之高度行為所吸收，均不另論罪，應均依行使
    偽造私文書罪論處。被告利用不知情人偽造印章，乃間接正
    犯。又被告先後多次竊盜、行使偽造私文書、詐欺取財犯行
    ，時間緊接，罪名與犯罪構成要件相同，顯均係基於概括犯
    意為之，各應依連續犯之規定論以一罪，並均依法加重其刑
    。被告此部分所犯之竊盜、行使偽造私文書、詐欺取財間，
    有方法結果之牽連關係，應依修正前刑法第55條之規定，從
    較重之連續行使偽造私文書罪處斷。
  (二)被告事實欄(一)4.部分，以電話撥打語音預借現金專線，輸入
    信用卡卡號、有效期限、卡片背面末3 碼等資料後，貸得銀
    行現金之行為，係犯刑法第339條之2第1 項之以不正方法由
    自動付款設備取得他人之物罪。又被告所犯前開提領現款雖
    係分別數行為，然各該於同一刑事案件中之數行為係於同時
    地或密切接近之時地實施侵害之法益，各行為之獨立性極為
    薄弱，依一般社會健全觀念難以強行分離，且於被告以同一
    信用卡語音預借現金，主觀上當然有自始至終在各階段中之
    意思，認各個舉動不過為犯罪行為之一部份，故同一刑事案
    件中之數提領行為可視為一刑事訴訟程序之數個階段，不過
    係行為接續而完成整個犯罪，顯基於單一犯意接續所為，侵
    害單一法益，應包括於一行為予以評價，為接續犯，應論以
    一罪。
  (三)其所犯上開2 罪間，犯意個別，行為互殊，應分論併罰。爰
    審酌被告與被害人丙○○、乙○○係多年好友關係，竟因家
    中突逢變故，遭地下錢莊追討債務而為本件犯行，造成貸款
    銀行及被冒名人受財產上及信用之損害，惟於本院調查、審
    理時均坦承不諱，並就事實欄(二)(三)中被害人花旗銀行、新竹
    商銀等，被告已清償部分款項，並有分期還款約約定書影本
    在卷可稽（見本院96年12月31日訊問筆錄後附）、至於中信
    銀部分業已清償完畢等情，及取得被害人戊○○、乙○○之
    諒解，有被害人戊○○及乙○○於本院審理時當庭表示原諒
    被告及願給予被告一次機會等語在卷（見本院97年1 月28日
    訊問筆錄第2 頁），並衡量其餘之犯罪動機、目的、犯罪時
    所受之刺激、犯罪之手段、犯人之生活狀況、品行、智識程
    度、犯人與被害人平日之關係、犯罪所生之危險或損害、犯
    罪後之態度等一切情狀，分別量處如主文所示之刑，並均諭
    知易科罰金之折算標準。末查，本案被告所為竊盜罪之犯罪
    時間均在96年4 月24日以前，合於中華民國96年罪犯減刑條
    例第2條第1項第3款所定之減刑要件，爰分別減其宣告刑2分
    之1 ，並定其應執行刑及諭知易科罰金之折算標準。末查被
    告前未曾受有期徒刑以上刑之宣告，有臺灣高等法院被告全
    國前案紀錄表附卷可參，其因一時短於思慮，致罹刑章，又
    其於偵查及本院審理中盡力與各該銀行達成和解並取得被害
    人戊○○、乙○○之諒解，有分期還款約約定書協議書、本
    院97年1月28日訊問筆錄第2頁等在卷可憑，且告訴人丙○○
    、乙○○於審理時亦表示同意讓被告有諭知緩刑之機會，檢
    察官亦認宜參酌告訴人之意見，被告經此次教訓，當知所警
    惕，而無再犯之虞，本院認前開分別對其宣告之刑，以暫不
    執行為適當，各爰併予宣告緩刑3年，以啟自新。
  (四)沒收部分：
    1.附表一編號1 至7 、8 至10「應沒收之物」欄內所示偽造
      之署押、印文，均分別為被告偽造之「丙○○」、「乙○○」署押、印文，應依刑法第219 條規定，不問屬犯人與
      否，併予宣告沒收。而附表一「偽造署押、印文名稱」欄
      所示經偽造之印鑑卡、申請書、借據、約定條款確認書等
      文書，均已經被告行使交付各該銀行，屬各該銀行所有，
      非被告所有之物，故不予沒收。
    2.附表二編號2 「應沒收之物」欄所示之物，係被告委請不
      知情者偽造之「丙○○」印章1 枚，亦應依刑法第219 條
      規定諭知沒收。
    3.附表二編號1.3 至6 所示之物，為行使偽造文書後，銀行
      陷於錯誤而發給、屬被告所有之物，係因犯罪所得之物，
      應依刑法第38條第1 項第3 款沒收。
據上論斷，應依刑事訴訟法第273條之1第1 項、第299條第1項前
段，刑法第2條第1項前段、第339條之2第1 項、修正前刑法第56
條、第320條第1項、第216條、第210條、第219條、第339條第 1
項、第55條、第51條第5款、第41條第1 項、第38條第1項第3 款
、第74條第1項第1款，刑法施行法第1 條，修正前罰金罰鍰提高
標準條例第1條前段、第2條，中華民國96年罪犯減刑條例第2 條
第1項第3款、第7條、第9條，判決如主文。
本案經檢察官陳重言到庭執行職務
中    華    民    國    97    年    2     月    13    日
                  刑事第四庭  法  官  郭惠玲
以上正本證明與原本無異。
如不服本判決，應於判決送達後10日內，向本院提出上訴狀。
                              書記官  鄭雅文
中    華    民    國    97    年    2     月    15    日
附錄本案論罪科刑法條全文：
刑法第320條（普通竊盜罪、竊佔罪）
意圖為自己或第三人不法之所有，而竊取他人之動產者，為竊盜
罪，處5年以下有期徒刑、拘役或5百元以下罰金。
意圖為自己或第三人不法之利益，而竊佔他人之不動產者，依前
項之規定處斷。
前二項之未遂犯罰之。
刑法第210條（偽造變造私文書罪）
偽造、變造私文書，足以生損害於公眾或他人者，處5年以下有
期徒刑。
刑法第216條（行使偽造變造或登載不實之文書罪）
行使第210條至第215條之文書者，依偽造、變造文書或登載不實
事項或使登載不實事項之規定處斷。
刑法第339條（普通詐欺罪）
意圖為自己或第三人不法之所有，以詐術使人將本人或第三人之
物交付者，處5年以下有期徒刑、拘役或科或併科1千元以下罰金
。
以前項方法得財產上不法之利益或使第三人得之者，亦同。
前二項之未遂犯罰之。
刑法第339條之2（違法由自動付款設備取得他人之物之處罰）
意圖為自己或第三人不法之所有，以不正方法由自動付款設備取
得他人之物者，處3年以下有期徒刑、拘役或1萬元以下罰金。
以前項方法得財產上不法之利益或使第三人得之者，亦同。
附表一：
┌──┬────────────┬────────────┐
│編號│偽造署押、文書名稱      │應沒收之物              │
├──┼────────────┼────────────┤
│１  │臺北商銀帳號000000000000│左開文書內：            │
│    │0號印鑑卡（見他字卷第24 │(1)式樣欄中，偽造「丙○○│
│    │頁背面）                │  」印文壹枚            │
│    │                        │(2)姓名欄中，偽造「丙○○│
│    │                        │  」署押及印文各壹枚    │
├──┼────────────┼────────────┤
│２  │花旗銀行信用卡代償申請書│左開文書內個人資料欄、正│
│    │（見他自卷第45至48頁）  │卡申請人親筆簽名欄、申請│
│    │                        │人簽名欄中偽造之「丙○○│
│    │                        │」署押各壹枚            │
├──┼────────────┼────────────┤
│３  │新竹商銀信用貸款申請書（│左開文書內：            │
│    │見他字卷第31頁）        │(1)申請書頁首欄、出生日期│
│    │                        │  欄、戶籍電話欄、申請人│
│    │                        │  親簽欄中偽造「丙○○」│
│    │                        │  印文各壹枚            │
│    │                        │(2)申請人親簽欄中偽造「陳│
│    │                        │  姿伶」署押壹枚        │
├──┼────────────┼────────────┤
│４  │新竹商銀取款印鑑留存卡（│左開文書內簽章欄中偽造之│
│    │見他字卷第41頁）        │「丙○○」署押及印文各壹│
│    │                        │枚                      │
├──┼────────────┼────────────┤
│５  │新竹商銀借據【定儲利率指│左開文書內：            │
│    │數專用】（見他字卷第35  │(1)借款金額欄、一般條款第│
│    │至40頁）                │  四條欄、第十一條欄、帳│
│    │                        │  戶管理費玖仟元欄中偽造│
│    │                        │  「丙○○」印文各壹枚  │
│    │                        │(2)借款人簽章欄中偽造「陳│
│    │                        │  姿伶」署押壹枚及印文肆│
│    │                        │  枚                    │
├──┼────────────┼────────────┤
│６  │新竹商銀存款相關業務申請│左開文書內：            │
│    │書（見偵卷第115頁）     │(1)約定書版本欄、戶籍地址│
│    │                        │  欄、金融卡領取及啟用欄│
│    │                        │  中偽造「丙○○」印文各│
│    │                        │  壹枚                  │
│    │                        │(2)立約人簽章欄中偽造「陳│
│    │                        │  姿伶」署押壹枚及印文肆│
│    │                        │  枚                    │
├──┼────────────┼────────────┤
│７  │新竹商銀印鑑卡（見偵字卷│左開文書內印鑑欄中偽造「│
│    │第116頁）               │丙○○」印文壹枚        │
├──┼────────────┼────────────┤
│８  │新光銀行消費者貸款系列申│左開文書內：            │
│    │請書（見偵字卷第102頁） │(1)借款金額欄中偽造「洪鈺│
│    │                        │  華」印文壹枚          │
│    │                        │(2)申請人簽章欄中偽造「洪│
│    │                        │  鈺華」署押及印文各壹枚│
│    │                        │                        │
├──┼────────────┼────────────┤
│９  │新光銀行約定條款確認書（│左開文書內：            │
│    │個人戶）（見偵字卷第106 │(1)立約人簽章欄中偽造「洪│
│    │至107頁）               │  鈺華」署押及印文各貳枚│
│    │                        │(2)客戶基本資料姓名欄署偽│
│    │                        │  造「乙○○」押及印文各│
│    │                        │  壹枚                  │
│    │                        │(3)戶籍地址欄、公司地址欄│
│    │                        │  中偽造「乙○○」印文各│
│    │                        │  壹枚                  │
├──┼────────────┼────────────┤
│１０  │新光銀行存款業務往來申請│左開文書內：            │
│    │書（見偵字卷第10 8至109 │(1)第四項欄、第五項欄、約│
│    │頁）                    │  定印鑑式樣欄中偽造「洪│
│    │                        │  鈺華」印文各壹枚      │
│    │                        │(2)申請人欄中偽造「乙○○│
│    │                        │  」署押及印文各壹枚    │
└──┴────────────┴────────────┘
附表二：（臺灣臺北地方法院檢察署96年度藍保管字第442號）
┌─┬───────────────┬──┐
│  │應沒收之物                    │數量│
├─┼───────────────┼──┤
│１│花旗銀行信用卡                │壹枚│
│  │（卡號：000000000000000 ）    │    │
├─┼───────────────┼──┤
│２│「丙○○」印章                │壹枚│
├─┼───────────────┼──┤
│３│臺北商銀「丙○○」存簿        │壹本│
├─┼───────────────┼──┤
│４│臺北商銀「丙○○」金融卡      │壹枚│
├─┼───────────────┼──┤
│５│新竹商銀行「丙○○」存簿      │壹本│
├─┼───────────────┼──┤
│６│新光銀行「乙○○」存簿        │壹本│
└─┴───────────────┴──┘
附表三：
┌───┬───────────┬────┐
│編號  │交易日期及時間        │交易金額│
│      │                      │        │
├───┼───────────┼────┤
│1     │95年5月2日上午10時8分 │50,000元│
│      │                      │        │
├───┼───────────┼────┤
│2     │95年5月8日下午11時36分│40,000元│
│      │                      │        │
├───┼───────────┼────┤
│3     │95年5月15日上午10時37 │20,000元│
│      │分                    │        │
├───┼───────────┼────┤
│4     │95年7月14日上午10時8分│20,000元│
│      │                      │        │
├───┼───────────┼────┤
│5     │95年7月21日上午9時21分│17,500元│
│      │                      │        │
├───┼───────────┼────┤
│6     │95年7月27日上午9時56分│6,000元 │
│      │                      │        │
├───┴───────────┴────┤
│合計：153,500元                         │
└────────────────────┘


司法院資訊處製作；財團法人民間司法改革基金會備份。
